【裁判字號】    95,訴,458
【裁判日期】    950630
【裁判案由】    毒品危害防制條例
【裁判全文】
臺灣臺中地方法院刑事判決               95年度訴字第458號
公  訴  人  臺灣臺中地方法院檢察署檢察官
被      告  甲○○
                    （現另案在臺灣臺中監獄執行）
上列被告因毒品危害防制條例案件，經檢察官提起公訴（95年度
毒偵字第292號），暨聲請併案辦理（95年度毒偵字第774、1636
、2149號），被告於準備程序中就被訴及聲請併案辦理之事實均
為有罪之陳述，受命法官於聽取當事人之意見後，由本院合議庭
裁定改依簡式審判程序審理，本院判決如下：
    主  文
甲○○連續施用第一級毒品，處有期徒刑拾月。扣案之海洛因參
包（淨重計壹點零柒公克）均沒收銷燬之，海洛因包裝袋參個、
注射針筒貳支，均沒收。又連續施用第二級毒品，處有期徒刑陸
月。應執行有期徒刑壹年貳月。扣案之海洛因參包（淨重計壹點
零柒公克）均沒收銷燬之，海洛因包裝袋參個、注射針筒貳支，
均沒收。
    犯罪事實
一、甲○○於民國88年間，曾因施用毒品案件，經本院裁定送觀
    察、勒戒後，有繼續施用毒品之傾向，再經本院裁定強制戒
    治，執行至89年7月29日停止戒治並付保護管束，迄90年3月
    13日保護管束期滿未被撤銷而視為執行完畢。猶不知悔改，
    復基於施用第一級及第二級毒品之概括犯意，自94年6月中
    旬某日起至95年4月30日23時許止，在臺中市○區○○路398
    號2樓（其以前租居處）及臺中市○○路某早餐店廁所內、
    臺中公園附近某網咖店內，以將第一級毒品海洛因置於注射
    針筒內摻水後施打血管，將第二級毒品甲基安非他命放在玻
    璃球吸食器內再以火燒烤待產生白煙後吸用該煙霧之方式，
    連續施用海洛因及甲基安非他命各多次。嗣於94年11月29
    日14時10分許，在臺中縣太平市○○路○段與十甲東路820巷
    口，為警發現可疑而查獲，並扣得其所有供施打海洛因用之
    注射針筒一支，95年1月14日凌晨零時30分許，在其前揭
    租居處前為警發現可疑而查獲，並扣得其所有供施打海洛因
    用之注射針筒一支，及其施用剩餘疑似海洛因之白粉一包（
    含袋重計1.2公克），95年3月14日上午11時30分許，在臺
    中市○○路○段35巷8號前，為警發現可疑而查獲，並扣得其
    施用剩餘疑似海洛因之白粉一包（含袋重0.26公克），95
    年5月1日上午9時20分許，在臺中市○○路與雙十路口，為
    警發現可疑而查獲，並扣得疑似海洛因之白粉三包（含袋重
    計1.8公克）。
二、案經臺中縣警察局霧峰分局、臺中市警察局第二分局、臺中
    市警察局刑事警察大隊報請臺灣臺中地方法院檢察署檢察官
    偵查起訴暨聲請併案辦理。
    理  由
一、上開犯罪事實業據被告甲○○於警詢、檢察官偵訊中及本院
    審理時自白不諱，且四次查獲被告後警察採其尿液送鑑驗結
    果，均呈嗎啡及甲基安非他命陽性反應，此有詮昕科技股份
    有限公司及中山醫學大學附設醫院藥物檢測中心所出具之濫
    用藥物尿液檢驗報告四紙附卷可稽（參霧峰分局警卷第11頁
    、第292號偵卷第28頁、第1636號偵卷第2頁、本院卷第77頁
    ），並有扣案之疑似海洛因之白粉五包，及注射針筒二支足
    憑。而該五包疑似海洛因之白粉分三次送鑑定結果，認95
    年1月14日及95年3月14日所扣到之二包，均含第一級第六項
    毒品海洛因成分（淨重計1.05公克），95年5月1日所扣到
    之三包中，有一包含第一級第六項毒品海洛因成分（淨重0.
    02公克），另二包均未發現法定毒品成分，此有法務部調查
    局95年3月1日調科壹字第120017440號、95年4月28日調科壹
    字第120017810號、95年6月13日調科壹字第120018004號鑑
    定通知書在卷可佐（參第1702號偵卷第16頁、本院卷第28
    、105頁），足徵被告自白與事實相符。又被告於88年間，
    曾因施用毒品案件，經本院裁定送觀察、勒戒後，有繼續施
    用毒品之傾向，再經本院裁定強制戒治，執行至89年7月29
    日停止戒治並付保護管束，迄90年3月13日保護管束期滿未
    被撤銷而視為執行完畢乙情，有被告之全國施用毒品案件紀
    錄表及臺灣高等法院被告前案紀錄表各一份存卷足參。被告
    於強制戒治執行完畢釋放後，五年內再犯毒品危害防制條例
    第10條之罪，事證已臻明確，犯行應堪認定。
二、核被告所為，係犯毒品危害防制條例第10條第1項之施用第
    一級毒品罪、同條第2項之施用第二級毒品罪。其因施用海
    洛因、甲基安非他命而持有第一級毒品及第二級毒品之行為
    ，各為施用第一級、第二級毒品行為所吸收，均不另論罪。
    又(1)被告多次施用第一級及第二級毒品之犯行，各時間緊接
    ，方法相同，觸犯構成要件相同之罪名，各顯係基於概括犯
    意為之，各應依連續犯規定論以一罪，並加重其刑。(2)被告
    所犯二罪，係犯意各別，行為互異，應予分論併罰。(3)起訴
    書雖載被告自94年6月間某日起至95年1月13日止，連續施用
    海洛因多次，於95年1月14日前四日內某時，施用甲基安非
    他命一次，惟本院前揭認定之被告施用第一級及第二級毒品
    時間，業據被告自白在卷，復經公訴人聲請併案辦理（犯罪
    事實欄、、時間被查獲部分），且與起訴書所載之時
    間未重疊部分之施用行為，與起訴事實有連續犯之裁判上一
    罪關係，為起訴效力所及，本院自得併予審理。爰審酌被告
    犯後坦認所為態度良好，所為並未積極侵害他人權益，惟施
    用時間甚長情節不輕等一切情狀，分別量處如主文所示之刑
    ，並定其應執行之刑。扣案之海洛因三包（淨重計1.07公克
    ），依毒品危害防制條例第18條第1項前段之規定，均應併
    予宣告沒收銷燬之，盛裝前揭海洛因之袋子三個、注射針筒
    二支，均係被告所有供施用海洛因所用之物，此經被告陳明
    在卷，依刑法第38條第1項第2款之規定，亦均併為沒收之宣
    告。另本件雖尚扣得疑似海洛因之白粉二包，但該二包白粉
    經鑑定結果均無任何法定毒品成分（詳前鑑定書），也查無
    與被告施用毒品有關聯之任何證據，與沒收之要件不符，均
    非能併予宣告沒收，附此敘明。
據上論斷，應依刑事訴訟法第273條之1第1項、第299條第1項前
段，毒品危害防制條例第10條第1項、第2項、第23條第2項、第
18條第1項前段，刑法第11條、第56條、第51條第5款、第38條第
1項第2款，判決如主文。
中    華    民    國    95    年    6     月    30    日
                             法  官  李秋娟
上為正本係照原本作成
如不服本判決，應於判決送達後十日內向本院提出上訴狀，上訴
於臺灣高等法院臺中分院( 須附繕本 )。
                             書記官  吳慕先
中    華    民    國    95    年    6     月    30    日
附錄論罪科刑法條
毒品危害防制條例第10條
施用第一級毒品者，處6月以上5年以下有期徒刑。
施用第二級毒品者，處3年以下有期徒刑。


司法院資訊處製作；財團法人民間司法改革基金會備份。
